高雄高等行政法院裁定
　　　　　　　　　　　　　　　　　96年度簡字第320號
原　　　告　甲○○
送達代收人　乙○○
被　　　告　財政部高雄市國稅局
代　表　人　丙○○局長
上列當事人間因營業稅事件，原告不服財政部中華民國96年6月
23日台財訴字第09600230260號訴願決定，提起行政訴訟。本院
裁定如下：
    主  文
原告之訴駁回。
訴訟費用由原告負擔。
　　理　由
一、按「原告之訴，有左列各款情形之一者，行政法院應以裁定
    駁回之。．．．：10、起訴不合程式或不備其他要件者。」
    行政訴訟法第107條第1項第10款定有明文。次按納稅義務人
    對於核定稅捐之處分如有不服，依核定稅額通知書所載有應
    納稅額或應補徵稅額者，應於繳款書送達後，於繳納期間屆
    滿翌日起算30日內，依規定格式，敘明理由，連同證明文件
    ，申請復查，稅捐稽徵法第35條第1項第1款亦有明文。又按
    「送達，於應受送達人之住居所、事務所或營業所為之。但
    在行政機關辦公處所或他處會晤應受送達人時，得於會晤處
    所為之。」、「於應送達處所不獲會晤應受送達人時，得將
    文書付與有辨別事理能力之同居人、受僱人或應送達處所之
    接收郵件人員。」行政程序法第72條第1項及第73條第1項分
    別定有明文。再「一般公寓大廈為謀全體住戶之方便，多設
    有管理處或管理委員會，以統一處理大廈內各種事務，並僱
    用管理員負責大廈之代收文件等工作，該管理員之性質，即
    與行為時民事訴訟法第137條第1項（行政訴訟法第73條第1
    項）所規定之受雇人相當。故應送達大廈內住戶之訴訟文件
    ，如經大廈內管理員於送達證書上蓋大廈管理委員會或管理
    處圓戳章代收，並由該管理員以受雇人身分簽名者，即應認
    已交付受雇人，發生合法送達於本人之效果。」最高行政法
    院91年度裁字第697號裁定意旨可資參照。
二、查本件原告於民國（下同）88年4月1日與瑞國興業股份有限
    公司（下稱瑞國興業公司）簽訂信託契約，為信託財產之管
    理人，惟信託財產中2筆房屋於91年12月間被法院拍賣，拍
    定價格為新臺幣(以下同)1,600,000元，經被告核定補徵營
    業稅76,191元。而本件營業稅違章隨課核定稅額繳款書係於
    94年9月6日送達原告之戶籍所在地：高雄市○○區○○街62
    巷15號7樓之2，而由該大樓設置之管理委員會管理員林瑞益
    簽名並蓋用管理委員會圓形章戳代為收受等情，此有原告戶
    籍資料及中華郵政掛號郵件收件回執影本附於原處卷可稽，
    故本件營業稅違章隨課核定稅額繳款書依上開地址送達，並
    由該大樓管理委員會之管理員林瑞益簽名代收，揆諸前揭說
    明，應認已交付受雇人，而發生合法送達於原告本人之效力
    。又上開營業稅違章隨課核定稅額繳款書之繳納期間自94年
    9月21日起至94年9月30日止，則原告對被告核定之營事稅如
    有不服，應於94年10月31日（星期一）前提出復查之申請（
    復查期間本於94年10月30日屆滿，因該日為星期日，故順延
    至94年10月31日）。惟原告遲至94年12月14日始向被告提出
    復查之申請書，此有原告94年12月24日請示書附於原處分卷
    可稽，揆諸首揭規定，顯已逾30日之不變期間，原處分即屬
    確定，訴願決定自程序上予以駁回，經核並無不當。則原告
    對已確定之行政處分提起行政訴訟，即為法所不許，應予駁
    回。
三、原告雖主張：原告之配偶張雅琪於94年5月30日遷出戶籍地
    址即高雄市○○區○○路62巷15號7樓之2，而遷移至高雄市
    三民區中華橫巷44之14號居住，原告亦一同前往而與之共同
    居住，被告疏忽應受送達人之戶籍所在地，僅係作為應受送
    達處所之參考，而逕向該戶籍地送達，然原告已遷離，應再
    向戶政機關查明之事實，故被告有違誤之處云云。惟查：依
    原處分卷所附之原告之戶籍自91年7月31日遷入高雄市○○
    區○○路62巷15號7樓之2，迄96年9月17日始遷至高雄市三
    民區○○○路297巷1號，而被告於94年9月6日將前揭營業稅
    違章隨課核定稅額繳款書送達至原告當時之戶籍所在地，並
    經該址之大廈管理員林瑞益簽收並蓋用管理委員會圓形章戳
    ，應認已交付受雇人，而發生合法送達於原告本人之效力，
    已如前述，且原告就其未居住於戶籍地之事實，復未舉證以
    實其說。足見原告此部分之主張為推諉之詞，不足採信。
四、又原告提起本件訴訟，既因程序上不合法而遭駁回，故其所
    為實體上之爭執，本院即無再予審究之必要，併予敘明。
五、據上論結，本件原告之訴為不合法，爰依行政訴訟法第107
    條第1項第10款、第104條，民事訴訟法第95條、第78條，裁
    定如主文。
中　　華　　民　　國　　96　　年　  12　　月　　3　　 日
                  第二庭      法  官　 許麗華
以上正本係照原本作成。
如不服本裁定，應於裁定送達後10日內以書狀敘明理由，經本院
向最高行政法院提出抗告（須按對造人數附具繕本）。
中　　華　　民　　國　　96　　年　  12　　月　　3　　 日
　　　　　　　　　　　　　　　書記官  李昱
附註:
行政訴訟法第235條（第1項、第2項）:
對於適用簡易程序之裁判提起上訴或抗告，須經最高行政法院之
許可。
前項許可，以訴訟事件所涉及之法律見解具有原則性者為限。
